臺灣板橋地方法院刑事判決　　　　　　 100年度易字第4159號
公　訴　人　臺灣板橋地方法院檢察署檢察官
被　　　告　楊義豪
上列被告因詐欺案件，經檢察官提起公訴（100 年度偵字第2688
3 號），嗣因被告就被訴事實為有罪之陳述，本院告知被告簡式
審判程序之旨，並聽取當事人之意見後，裁定改由受命法官獨任
依簡式審判程序進行，判決如下：
    主  文
楊義豪共同意圖為自己不法之所有，以詐術使人將本人之物交付
，處有期徒刑肆月，如易科罰金，以新臺幣壹仟元折算壹日。又
共同意圖為自己不法之所有，以詐術使人將本人之物交付，未遂
，處有期徒刑參月，如易科罰金，以新臺幣壹仟元折算壹日。應
執行有期徒刑伍月，如易科罰金，以新臺幣壹仟元折算壹日。緩
刑參年。
    事  實
一、楊義豪與真實姓名年籍不詳，自稱「方經理」、「吳經理」
    之成年男子，共同基於意圖為自己不法所有及詐欺取財之犯
    意聯絡，利用求職者覓職心切之心態，由「方經理」或「吳
    經理」在報紙分類廣告中刊登「浪漫貴族徵男工作夥伴、00
    00000000」之不實求職廣告，於不特定之求職者因見報載廣
    告與之聯繫後，「方經理」或「吳經理」即對應徵者佯稱應
    先繳交保證金云云，使應徵者陷於錯誤而交付財物，楊義豪
    則負責與應徵者相約見面及收取詐騙款項，渠等並以上開方
    式先後為以下犯行：
（一）於民國100 年10月4 日，蔣景棠因在自由時報見上開報載
      廣告，即以其家中電話「0000000000」號及其所持用之門
      號「0000000000」號行動電話與報載廣告上自稱「方經理
      」之「方先生」所持用之前揭門號「0000000000」號聯繫
      ，「方經理」即指示楊義豪與蔣景棠相約於100 年10月5
      日晚間9 時許，在新北市板橋區板橋火車站南3 門前見面
      ，楊義豪先自稱係公司助理「楊楊」，並佯裝查驗蔣景棠
      之證件，對蔣景棠誆稱本次案子工作報酬約新臺幣（下同
      ）5 萬元，如欲提供工作，須先行繳納薪資之半數款項云
      云，致蔣景棠不疑有他而陷於錯誤，然因蔣景棠所帶現金
      不足，遂當場交付楊義豪現金6,000 元，楊義豪於取得上
      開款項後，復訛稱客人已在新北市○○區○○路之「錢櫃
      KTV 」等候，再與蔣景棠搭乘計程車前往「錢櫃KTV 」。
      2 人抵達後，楊義豪即向蔣景棠表示其須先單獨與客人接
      洽，要求蔣景棠留待原地等候，旋即搭乘上開「錢櫃KTV
      」內之電梯至3 、4 樓後，復離開現場，依「方經理」或
      「吳經理」之指示，將上開詐得款項交由前往上開「錢櫃
      KTV 」附近之某真實姓名年籍不詳之成年男子。嗣因蔣景
      棠發現有異，始悉受騙。
（二）復於100 年10月6 日，陳國豪因在自由時報見上開報載廣
      告，即於同日下午4 時59分許以所持用之門號「00000000
      00」號行動電話與報載廣告上自稱「方經理」之「方先生
      」所持用之門號「0000000000」號聯繫，「方經理」對之
      誆稱其所應徵工作係男子坐陪，坐檯1 小時可得報酬1 萬
      元，目前有1 件報酬5 萬元之案件，為免陳國豪拒絕分取
      工作所得，要求其先行支付保證金25,000元云云，「方經
      理」並指示楊義豪與陳國豪相約於同日晚間9 時30分許，
      在新北市板橋區板橋火車站東1 門前，楊義豪先自稱係公
      司助理「楊楊」，並佯裝查驗陳國豪之證件，對陳國豪誆
      稱如欲提供工作，須先行繳納25,000元之保證金云云，致
      陳國豪陷於錯誤，欲當場將現金交付楊義豪時，適蔣景棠
      攜同警方到場，當場逮捕楊義豪，而未得手任何款項。
二、案經蔣景棠、陳國豪訴由內政部警政署鐵路警察局高鐵警務
    段報請臺灣板橋地方法院檢察署檢察官偵查起訴。
    理  由
壹、程序方面：
    本案被告楊義豪所犯係死刑、無期徒刑、最輕本刑為3 年以
    上有期徒刑以外之罪，其於準備程序中就被訴事實為有罪之
    陳述，經法官告知簡式審判程序之旨，並聽取公訴人及被告
    之意見後，本院認無不得或不宜改依簡式審判程序進行之處
    ，爰依刑事訴訟法第273 條之1 第1 項、第284 條之1 規定
    ，裁定本案由受命法官獨任進行簡式審判程序。又證人即告
    訴人蔣景棠、陳國豪於警詢及偵訊中所為之證述、證人陳國
    豪於100 年10月6 日下午4 時59分許以「0000000000」號行
    動電話與報載廣告上自稱「方經理」之「方先生」所持用之
    門號「0000000000」號聯繫時所交談之內容、內政部警政署
    鐵路警察局高鐵警務段臺北分駐所警員吳嘉城所製作之刑事
    案件陳報單，雖係被告以外之人於審判外所為之言詞或書面
    陳述，然依刑事訴訟法第159 條第2 項前段之規定，於簡式
    審判程序中得作為證據，合先敘明。
貳、實體方面：
一、前揭犯罪事實，業據被告於警詢、偵訊、本院準備程序及審
    理中均供承不諱，核與證人蔣景棠、陳國豪於警詢及偵訊中
    所為之證述相符，並有前揭證人陳國豪與「方先生」聯繫時
    所交談內容之譯文、鐵路警察局高鐵警務段臺北分駐所刑事
    案件陳報單、載有前揭詐騙廣告之報紙影本、門號00000000
    00號行動電話之雙向通聯紀錄各1 份附卷可稽（見臺灣板橋
    地方法院檢察署100 年度偵字第26883 號卷第4 頁、第25至
    28頁背面、第32頁、第56至64頁背面）。被告之自白既有上
    開證據足資補強，應堪信為真實。據此，本案事證明確，被
    告犯行堪以認定。
二、論罪科刑部分：
（一）核被告就事實欄一之（一）部分所為，係犯刑法第339 條
      第1 項之詐欺取財罪。又查被告於事實欄一之（二）所示
      時、地，以前揭詐術致被害人陳國豪陷於錯誤，欲當場將
      現金交付被告時，適另一被害人蔣景棠攜同警方到場，當
      場逮捕楊義豪，而未得手任何財物，其犯罪尚屬未遂，故
      核被告該部分所為，係犯刑法第339 條第3 項、第1 項之
      詐欺取財罪未遂罪；又被告已著手於詐欺構成要件行為之
      實行而不遂，為未遂犯，爰依刑法第25條第2 項後段之規
      定，按既遂犯之刑減輕之。被告與真實姓名年籍不詳，自
      稱「方經理」、「吳經理」之成年男子就上開犯行間均有
      犯意聯絡、行為分擔，皆為共同正犯。又其所犯上開2 罪
      間，犯意各別、行為互殊，應予分論併罰。
（二）爰審酌被告並無前科，有臺灣高等法院被告前案紀錄表1
      份在卷可參，素行尚可，然其因經濟狀況不佳，竟參與詐
      騙集團，以前揭手法詐騙被害人，造成社會互信受損，其
      所為自應受有相當程度之刑事非難；惟另考量被告犯罪後
      坦承犯行、態度良好，並與告訴人蔣景棠達成和解、賠償
      損失，告訴人蔣景棠、陳國豪亦均表示願意原諒被告，同
      意本院為緩刑之諭知等語（見本院卷第39頁背面、第43頁
      ），兼衡被告之家庭經濟狀況、被告智識程度（學歷為高
      職畢業）等一切情狀，酌情分別量處如主文所示之刑，各
      諭知易科罰金之折算標準，且定其應執行之刑，復諭知同
      上之易科罰金折算標準，以資懲儆。
（三）被告前未曾因故意犯罪受有期徒刑以上刑之宣告，業如前
      述。其因家庭經濟狀況不佳，急於賺取報酬，一時短於思
      慮，致罹刑章，然其犯後態度良好，深具悔意，且已與告
      訴人蔣景棠達成和解、賠償損失，告訴人蔣景棠、陳國豪
      亦表示願原諒被告，同意本院為緩刑之諭知，詳如前述。
      本院審酌上開情況，認被告經此偵審教訓堪信已足收警惕
      之效，應無再犯之虞，認尚無逕對被告施以短期自由刑之
      必要，自可先賦予被告適當之社會處遇，以期其能有效回
      歸社會，故上開對被告宣告之刑，以暫不執行為適當，爰
      另諭知緩刑3 年，以啟自新。
（四）扣案之行動電話1 具（含門號0000000000號SIM 卡1 枚）
      ，雖係被告持以與其他詐騙集團成員「方經理」、「吳經
      理」聯絡，供渠等共同為詐欺犯行所用之物，然被告供稱
      該行動電話為其母親所有之物（見本院卷第42頁背面）。
      按被告既已坦承本案詐欺犯行，即無就上情再為虛偽陳述
      之必要，是被告上開所辯，尚堪採信，是該行動電話既非
      被告所有，即與刑法第38條第3 項之規定不符，復非違禁
      物，本院爰不予宣告沒收，附此敘明。
據上論斷，應依刑事訴訟法第273 條之1 第1 項、第284 條之1
、第299 條第1 項前段，刑法第28條、第339 條第1 項、第3 項
、第25條第2 項後段、第51條第5 款、第41條第1 項前段、第8
項、第74條第1 項第1 款，刑法施行法第1 條之1 第1 項、第2
項前段，判決如主文。
本案經檢察官郭峻豪到庭執行職務。
中    華    民    國   100    年    12    月    30    日
              刑事第十五庭  法  官  毛彥程
上列正本證明與原本無異。
如不服本判決，應於判決送達後10日內敘明上訴理由，向本院提
出上訴狀（應附繕本），上訴於臺灣高等法院。其未敘述上訴理
由者，應於上訴期間屆滿後20日內向本院補提理由書「切勿逕送
上級法院」。
                            書記官  翁淑婷
中    華    民    國   100    年    12    月    30    日
附錄本案論罪科刑法條全文：
中華民國刑法第339條
意圖為自己或第三人不法之所有，以詐術使人將本人或第三人之
物交付者，處五年以下有期徒刑、拘役或科或併科一千元以下罰
金。
以前項方法得財產上不法之利益或使第三人得之者，亦同。
前二項之未遂犯罰之。